臺灣臺南地方法院刑事判決　　　　　　 94年度簡上字第125號
上　訴　人　臺灣臺南地方法院檢察署檢察官
被　　　告　丙○○
上列上訴人因被告竊盜案件，不服本院94年度簡字第532號中華
民國94年3月31日第一審簡易判決（聲請簡易判決處刑案號：94
年度偵字第890號），提起上訴及移送本院併案審理（94年度偵
字第9339號），本院管轄之第二審合議庭判決如下：
    主  文
原判決撤銷。
丙○○連續竊盜，累犯，處有期徒刑陸月，如易科罰金，以銀元
參佰元即新臺幣玖佰元折算壹日。扣案鑰匙壹把沒收。
    事  實
一、丙○○曾於民國91年間因竊盜及違反毒品危害防制條例案件
    ，經法院判處有期徒刑8月、3月確定，定應執行刑為10月，
    於92年12月11日執行完畢。
二、詎丙○○於前開有期徒刑執行完畢後五年內，仍不知悛悔，
    竟基於意圖為自己不法所有之概括犯意，為下列之行為：
  (一)於94年1月1日上午11時許，在臺南市○○路○段329巷內，
    徒手竊取甲○○所有之工字鐵塊及鐵板各一塊（價值約新臺
    幣2百元），得手後欲逃離之際，為甲○○發現而報警查獲
    ，並在丙○○騎乘之腳踏車前端置物籃內扣得工字鐵塊及鐵
    板各一塊（業經發還）。
  (二)丙○○復於94年7月9日晚上9許，在臺南南區○○路○段700
    巷內，以自備鑰匙一把，竊取乙○○所有之車牌號碼ＷＧＴ
    ─６８２號輕型機車；嗣於94年7月21日下午1時許，丙○○
    騎乘上開贓車至臺南市○○區○○街3段169巷口時，為其胞
    妹黃婞榕發覺而報警查獲，並扣得前開機車一輛（業經發還
    ）及丙○○所有鑰匙一把。
三、案經臺南市警察局第三分局分別報請臺灣臺南地方法院檢察
    署檢察官聲請以簡易判決處刑及移送併案審理。
    理  由
一、訊據被告丙○○就上述時、地竊取機車之事實坦承不諱，惟
    矢口否認有何竊取鐵板之犯行，辯稱：我有拿二塊鐵板，以
    為那是沒有人的而拾起，並非有意竊盜云云。
二、惟經本院查：
  (一)程序方面：
    按被告以外之人於審判外之陳述，雖不符前四條之規定，而
    經當事人於審判程序同意作為證據，法院審酌該言詞陳述或
    書面陳述作成時之情況，認為適當者，亦得為證據。當事人
    、代理人或辯護人於法院調查證據時，知有第一百五十九條
    第一項不得為證據之情形，而未於言詞辯論終結前聲明異議
    者，視為有前項之同意，刑事訴訟法第一百五十九條之五定
    有明文。查被告及辯護人對於證人甲○○、黃婞榕及乙○○
    於警詢之證詞，均未爭執其證據能力，揆之上開規定，自得
    作為本件之證據，合先敘明。
  (二)被告於上述時地，以自備鑰匙竊取機車一節，業據其自白不
    諱（參見本院94年10月12日審判筆錄），核與證人乙○○、
    黃婞榕證於警詢中證稱之情相符（參見臺南市警察局第三分
    局南市警三刑偵字0000000000號卷第4頁至第7頁），並有贓
    物認領保管單1紙及鑰匙一把扣案為憑，被告此部分犯行之
    自白與事實相符，應可認定。
  (三)次查，上述被告竊取鐵板二塊之犯罪事實，業據證人即被害
    人甲○○於警詢時證稱綦詳（參見臺南市警察局第三分局南
    市警三刑偵字001號卷第4頁），並有現場照片2幀為憑（參
    見同卷第5頁），而揆諸現場照片，該處是一工廠大門，門
    外雖堆積許多鐵器，惟並無荒蕪棄置或其他足以認定鐵器是
    他人丟棄之物之憑信，從而，被告辯稱其誤以為是他人丟棄
    不要云云，即難採信。此外，並有贓物認領保管單一紙在卷
    為憑，從而，應認本件事證明確，犯行應可認定。
三、核被告所為，係犯刑法第320條第1項之竊盜罪，其先後2次
    竊盜行為，時間緊接，犯罪構成要件相同，顯係基於概括之
    犯意反覆為之，應依連續犯之規定論以竊盜一罪，並加重其
    刑。又被告有如事實欄所載之前科，有臺灣高等法院被告前
    案紀錄表一份，其於有期徒刑執行完畢後五年內，再犯本件
    有期徒刑以上之罪，為累犯，應依累犯規定加重其刑。並依
    刑法第70條規定，遞予加重。至於移送併辦部分雖未經起訴
    ，惟與起訴部分具有連續犯裁判上一罪關係，本院自應併予
    審理，附此敘明。
四、原審依法論罪科刑，原非無見，惟查科刑之判決，其宣示之
    主文，與所載之事實及理由，必須互相適合，如有不合，即
    屬判決理由矛盾。查被告丙○○所為係犯竊盜罪，原判決之
    事實及理由均引用檢察官聲請簡易判決處刑書，而處刑書所
    載之內容亦僅有竊盜犯罪事實，詎原判決竟於主文諭知「丙○○服用酒類，不能安全駕駛動力交通工具而駕駛，處拘投
    貳拾日，如易科罰金，以參佰元折算壹日」，且援引刑法第
    185條之3，顯然就已受請求事項（即就竊盜犯罪事實聲請簡
    易判決處刑）未予判決，原審判決當然違背法令，又併案即
    竊取機車部分，原審未及審酌，亦有未當，檢察官執此上訴
    ，應認為有理由，應將原判決撤銷，由本院管轄之第二審合
    議庭自為判決。爰審酌被告犯罪之動機、目的係為圖一己私
    利，其手段尚屬平和，且犯後坦承部分犯行態度良好，及被
    害人均已領回失竊物品，損害尚屬輕微，暨上開贓物之價值
    等一切情狀，量處如主文所示之刑，並諭知如易科罰金之折
    算標準，以資懲儆。又扣案之機車鑰匙一把，為被告所有且
    供犯罪所用之物，爰依刑法第38條第1項第2款宣告沒收。
據上論斷，應依刑事訴訟法第455條之1第1項、第3項、第369條
第1項前段、第364條、第299條第1項前段，刑法第56條、第320
條第1項、第47條、第41條第1項前段、第38條第1項第2款，罰金
罰鍰提高標準條例第1條前段、第2條，判決如主文。
本案經檢察官林朝文、郭珍妮偵查後聲請簡易判決處刑；檢察官
莊玲如偵查後併案審理；檢察官丁○○到庭執行職務。
中　　華　　民　　國　　94　　年　　10　　月　　26　　日
　　　　　　　　　刑事第八庭    審判長法　官　蘇義洲
                                      法  官  徐文瑞
                                      法  官  洪士傑
以上正本證明與原本無異。
本件不得上訴。
　　　　　　　      　　　　　　　　　書記官　李佩珊
中　　華　　民　　國　　94　　年　　10　　月　　28　　日
附錄法條：
中華民國刑法第320條第1項
意圖為自己或第三人不法之所有，而竊取他人之動產者，為竊盜
罪，處 5 年以下有期徒刑、拘役或 500 元以下罰金。
